【裁判字號】    95,交聲,1574
【裁判日期】    951023
【裁判案由】    交管條例聲異
【裁判全文】
臺灣板橋地方法院交通法庭裁定        95年度交聲字第1574號
原處分機關  交通部公路總局臺北區監理所蘆洲監理站
異  議  人  甲○○
上列異議人因不服原處分機關於民國95年9 月7 日所為北監蘆裁
字第裁46-A00000000號違反道路交通管理事件裁決書所為處分，
聲明異議，本院裁定如下：
    主  文
異議駁回。
    理  由
一、本件聲明異議意旨詳如附件聲明異議狀所載。
二、按「汽車行駛有下列情形之一者，處汽車所有人新臺幣二千
    四百元以上四千八百元以下罰鍰，並責令申請換領牌照或改
    正：一、損毀或變造汽車牌照、塗抹污損牌照，或以安裝其
    他器具之方式，使不能辨認其牌號」，道路交通管理處罰條
    例第13條第1 款定有明文。
三、經查：異議人所有FCY-833 號機車上懸掛之FCY-833 號牌乙
    面，其號牌上「FCY-833 」之英文及阿拉伯數字，均經磨損
    多處，仍由異議人之兄楊典益於民國（下同）95年8 月3 日
    1 7 時13分許，騎用上開機車行經台北市○○○路與中華路
    口處時，遭警攔檢查悉上情舉發乙情，業據本院依職權調取
    上開機車於上開時地遭警攔停時之照片乙紙，在卷可稽，且
    揆諸上開照片可知，上開機車上懸掛之上開號牌乙面，其「
    FCY-833 」之英文及阿拉伯數字全部，均遭多處磨損後而嚴
    重掉漆，在客觀上已使上開號牌處於不能辨認之狀態，至為
    顯然。雖異議人辯稱上開號牌係因時間已久，自然褪色云云
    ，惟上開號牌上只有「FCY-833 」之英文及阿拉伯數字全部
    ，有多處嚴重掉漆，不僅上開號牌上另有「台灣省」三字，
    均未見任何因「時間久遠，致自然褪色」之情形，且上開號
    牌上「FCY-833 」之英文及阿拉伯數字全部，均係呈「全面
    且深淺不一」之掉漆情形，亦與一般號牌因使用時間久遠，
    縱認有油漆剝落時，亦係某特定位置之整片油漆脫落，並因
    之漏出該脫落處白鐵在外之情形不符，是上開號牌上「FCY-
    833 」之英文及阿拉伯數字全部，有多處嚴重掉漆之情形，
    顯係遭人刻意磨損後所造成全面且深淺不一掉漆之結果，而
    非因「時間已久，自然褪色」所致，至為灼然。綜上所述，
    本件原處分機關以異議人上開違規行為明確，依道路交通管
    理處罰條例第13條第1 款之規定，裁處異議人新台幣（下同
    ）3 千元之罰鍰，揆諸上述，應無任何違法或不當之處，至
    為灼然。茲本件異議人不服原處分機關所為上開裁決書之處
    分，聲明異議，而空言指摘云云，揆諸上述，為無理由，應
    予駁回。
據上論斷，應依道路交通案件處理辦法第19條，裁定如主文。
中    華    民    國    95    年    10    月    23    日
                    交通法庭  法  官  林  晏  鵬
上列正本證明與原本無異。
如不服本裁定，應於裁定送達後五日內向本院提出抗告狀。
                              書記官  陳 映 孜
中    華    民    國    95    年    10    月    23    日


司法院資訊處製作；財團法人民間司法改革基金會備份。
